---
title: "PT.5 - 중간고사"
description: "2023-2학기 튜터링"
author: "Sungil Park"
date: "2023/10/31"
---

```{r, include=FALSE}
rm(list = ls())
library(dplyr)
```


## 1. V1 변수 가 아래와 같은 값을 가지기 위한 R CODE를 입력하세요

```{r}
V1 <- c(15,16,17,18,19,20,21,22,23,24,25)
V1
```


## 2. (1) 위 번 문제에서 최대값을 얻기 위한 함수를 사용하여 최대값을 출력하세요

```{r}
max(V1)
```

## 3. V2 변수 가 아래와 같은 값을 가지기 위한 R CODE를 입력하세요 

 - 반드시 일정한 간격의 숫자를 생성하는 함수를 활용하세요

```{r}
V2 <- seq(1,148,3)

V2
```
 
## 4. V3 변수 가 위와 같은 값을 가지기 위한 R CODE를 입력하세요 

 - 반드시 반복된 숫자를 생성하는 함수를 활용하세요
 
```{r}
V3 <- rep(seq(1,13,3),3)
V3
```

 
## 5. V4 V4 가 아래와 같을 때 의 7 15 번째 값을 로 변경하려고 합니다 해당 R코드를 작성하세요

```{r}
V4 <- c(1,5,15,7,8,9,13,22,3,5,7)
V4[7] <- 15
V4
```


## 6. V5 아래와 같이 변수 의 값을 생성하고 주어진 문제를 풀어보세요 반드시 코드를 활용해서 답을 찾으세요

### a) V5 변수 를 생성하세요

```{r}
V5 <- seq(1,100)
V5
```


### b) V5 변수 가 가지는 모든 값들의 합을 계산하세요

```{r}
sum(V5)
```

### c) V5 변수 의 평균값을 계산하세요

```{r}
mean(V5)
```

### d) V5 변수 의 중간값을 계산하세요

```{r}
median(V5)
```

### e) V5 변수 의 표준편차를 계산하세요

```{r}
sd(V5)
```

### f) V5 변수 의 값들의 범위를 산출하세요 (최소값, 최대값)

```{r}
range(V5)
```


### g) V5변수에서 62보다 큰 수를 모두 출력하세요

```{r}
V5[V5>62]
```

### h) V5변수에서 62보다 크고 87보다 작은 수를 모두 출력하여 합을 계산하세요

```{r}
sum(V5[V5>62 & V5<87])
```

### i) V5변수에서 8의 배수들의 값을 NA( ) 결측값 으로 변경하세요

```{r}
V5[V5 %% 8 == 0] <- NA
```

### j) (i) NA 에서 생성한 를 제외한 V5의 평균값을 계산하세요

```{r}
mean(V5, na.rm = TRUE)
```


## 7. R을 이용하여 각 문제를 수행하기 위한 코드를 작성하시오

### a) 아래와 같은 매트릭스 V6 를 생성하세요 (열이름 행이름 동일해야합니다)

```{r}
V6 <- matrix(
  c(91,40,52,
    45,85,65,
    85,87,90,
    88,52,76),
  nrow = 3)

rownames(V6) <- c("Minju","Jiho","Yongho")
colnames(V6) <- c("Kor","Eng","Math","Sci")

V6
```

### b) 2행에 있는 모든 값을 출력하세요

```{r}
V6[2,]
```


### c) 3열의 모든 값을 출력하세요

```{r}
V6[,3]
```

### d) 3 3 행 열의 값을 출력하세요

```{r}
V6[3,3]
```

### e) Jiho Math 의 점수가 잘못 채점 되어 95점으로 변경되었습니다 매트릭스 . V6 Jiho 에서의 수학 성적을 95점으로 변경하세요

```{r}
V6["Jiho","Math"] <- 95
V6
```

### f) (e) V6 에서 수정된 를 바탕으로 Minju, Jiho, Yongho의 성적의 평균값을 계산한 뒤, 아래와 같이 새로운 열을 추가하세요

```{r}
V6 <- cbind(V6,rowMeans(V6))
colnames(V6) <- c("Kor","Eng","Math","Sci","Mean")

V6
```


## 8. ( : Travel_Plan.csv) 파일명 제리 스티븐슨 은 (Jerry Stevenson) 여행사의 매니저이다.

그는 고객이 내년 안에 여행할 것인지 여부를 예측할 수 있는 모형을 구축하고자 한다 그는 .
다음과 같은 변수를 포함하는 데이터셋을 수집했다 : 
 
 - 대학학위를 가지고 있는지 (College)
 
 - 신용카드를 가지고 있는지 (Credit-Card)
 
 - 음식에 대한 연간 가계지출 달러 (FoodSpend)
 
 - 연소득 달러 고객이 (Income) 
 
 - 내년 안에 여행할 계획이 있는지 여행계획 (TravelPlan : 1 = 있음, 0 = 없음) 
 
데이터의 일부를 아래 표에 보여준다

### a) Travel_Plan.csv R 파일 를 로 불러와서 변수 df 로 저장하세요

```{r, eval=FALSE}
df <- read.csv("Travel_Plan.csv")
```


### b) df 변수 의 속성을 확인하세요. 불러온 데이터는 어떤 형테의 자료인가요 매트릭스인가요, 데이터프레임 인가요

(반드시 속성을 확인하는 함수 사용하세요)

```{r, eval=FALSE}
is.matrix(df)
is.data.frame(df)
```


### c) 50,000 연소득이 달러 이상인 사람은 몇 명인가요 점

```{r, eval=FALSE}
nrow(subset(df,Income > 50000))
```

### d) (Credit-Card) 신용카드 가 있는 사람 중에 연소득이 60,000 달러 이상인 사람은 몇명인가요

```{r, eval=FALSE}
nrow(subset(df,CreditCard == "Yes" & Income > 60000))
```

### e) 여행계획이 있는 사람들의(TravelPlan : 1) 연소득 평균값과 여행 계획이 없는 사람들의(TravelPlan : 0) 연소득 평균값을 계산한 다음 비교하세요

여행계획이 있는 사람의 연소득 평균값이 얼마 더 높은가요

```{r, eval=FALSE}
mean(subset(df,TravelPlan == 1)$Income)
mean(subset(df,TravelPlan == 0)$Income)
```


### f) (Income)연소득을 기준으로 내림차순으로 정렬한 다음 연소득 상위 100명의 데이터를추출하세요

(변수명 : df_100 ) 추출된 데이터를 `Travel_Plan_100.csv`  이름으로 저장하세요

```{r, eval=FALSE}
df_100 <- head(df[order(df$Income, decreasing = TRUE),])

write.csv(df_100, "df_100.csv")
```




